臺灣桃園地方法院刑事裁定
111年度毒聲字第851號
聲  請  人  臺灣桃園地方檢察署檢察官
被      告  許佳怡


上列被告因違反毒品危害防制條例等案件，經檢察官聲請送觀察
、勒戒（111年度聲觀字第635號、111年度毒偵字第623、980、1
707號），本院裁定如下：
    主  文
許佳怡施用第一、二級毒品，應送勒戒處所觀察、勒戒，期間不
得逾貳月。
    理  由
一、聲請意旨略以：被告許佳怡基於施用第一、二級毒品之犯意
    ，於附表所示時、地，以附表所示施用方式，分別施用第一
    級毒品海洛因、第二級毒品甲基安非他命共6次。又被告另
    涉持有毒品案件，經傳喚到庭後表示其無工作收入，故檢察
    官無從就被告持有毒品案件給予附繳納公益金之緩起訴處分
    ，且戒癮治療亦需當事人自費就診，故難認被告有從事戒癮
    治療之餘地，爰依毒品危害防制條例第20條第1、3項及觀察
    勒戒處分執行條例第3條第1項規定，聲請將被告送勒戒處所
    觀察、勒戒等語。
二、本案適用法律及司法見解
　㈠按犯第10條之罪者，檢察官應聲請法院裁定，令被告入勒戒
    處所觀察、勒戒，其期間不得逾2月；依前項規定為觀察、
    勒戒或強制戒治執行完畢釋放後，3年後再犯第10條之罪者
    ，適用前2項之規定，毒品危害防制條例第20條第1、3項定
    有明文。
　㈡次按毒品危害防制條例第20條第3項規定，犯第10條之罪於觀
    察、勒戒或強制戒治執行完畢釋放後，3年後再犯第10條之
    罪，適用第20條第1、2項之規定，所謂「3年後再犯」，只
    要本次再犯（無論修正施行前、後）距最近1次觀察、勒戒
    及強制戒治執行完畢釋放，已逾3年者，即該當之，不因其
    間有無犯第10條之罪經起訴、判刑或執行而受影響，最高法
    院大法庭109年度台上大字第3826號裁定意旨參照。　
　㈢再按檢察官對施用第一級、第二級毒品之被告，究採取「聲
    請觀察勒戒」或「附命戒癮治療之緩起訴」之處遇，核屬檢
    察官之職權，法院僅得就檢察官之裁量為適度之司法審查，
    最高法院109年度台上字第3826號判決意旨參照。
三、本院之判斷：
　㈠查聲請意旨所載被告施用第一、二級毒品之犯行，有附表「
    證據資料」欄所示證據資料可證，堪認被告確有聲請意旨所
    載施用第一、二級毒品共6次之犯行。次觀臺灣高等法院被
    告前案紀錄表、在監在押全國紀錄表（見本院卷第25-31頁
    ），可知被告前次觀察、勒戒係於民國100年11月22日執行
    完畢，與本案施用第一、二級毒品之犯行均已逾3年，被告
    自不因100年11月23日至110年10月26日間，有施用毒品遭判
    決、執行之狀況，影響被告適用毒品危害防制條例第20條第
    3、1項之規定。
　㈡再查，被告另涉持有毒品案件遭偵查，於偵查中表明其沒有
    工作，縱檢察官就持有毒品部分給予緩起訴，其無法繳納緩
    起訴處分金，並對檢察官就施用第一、二級毒品聲請觀察勒
    戒表明沒有意見等情，有桃園地方檢察署111年3月24日詢問
    筆錄可稽。是聲請人斟酌被告無穩定工作及經濟、另涉持有
    毒品案件恐入監服刑、戒癮治療需當事人自費等情，認被告
    不適合接受戒癮治療，進而擇定「觀察、勒戒」為適合被告
    之處遇，應屬合宜之裁量，況被告於附表所示緊密時間施用
    第一、二級毒品，足徵毒癮甚深，以仰賴個人自制力之機構
    外戒癮治療處遇，是否能協助被告遠離毒品已非無疑。從而
    ，聲請人之聲請，於法有據，應予准許。
四、依毒品危害防制條例第20條第1、3項，觀察勒戒處分執行條
    例第3條第1項，裁定如主文。
　　
中　　華　　民　　國　　111 　年　　6 　　月　　13　　日

                刑事第八庭    法　官　  葉作航
以上正本證明與原本無異。
如不服本裁定，應於裁定送達後5 日內向本院提出抗告狀。
　　　　　　　　　　　　　　　書記官　林希潔
　　　　　　　　　　　　　　　
中　　華　　民　　國　　111 　年　　6 　　月　　13　　日

附表：時間均為民國
編號 次編號 施用時間 施用地點 施用方式 採尿結果 證據資料 偵查案號 1 1 110年10月29日凌晨3時42分許回溯26小時內某時 桃園市大園區朋友家 針筒注射第一級毒品海洛因 呈可待因、嗎啡、安非他命、甲基安非他命陽性反應（採尿時間：110年10月29日凌晨3時42分許） ⒈列管毒品人口尿液檢體採集送驗紀錄表（檢體編號：Z000000000000） ⒉濫用藥物檢驗報告 ⒊被告於警詢及偵查中之供述 111年度毒偵字第623號  2 110年10月27日某時許 桃園市○○區○○路00巷00弄00號 燒烤玻璃球吸食第二級毒品安非他命    2 1 110年12月23日晚間8時許 桃園市○○區○○路00巷00弄00號 針筒注射第一級毒品海洛因 呈可待因、嗎啡、安非他命、甲基安非他命陽性反應（採尿時間：110年12月24日下午4時40分許）  ⒈勘查採證同意書 ⒉真實姓名與尿液、毒品對照表（尿液檢體編號：110H-665） ⒊濫用藥物檢驗報告 ⒋被告於警詢及偵查中之供述 111年度毒偵字第980號  2 110年12月22日上午11時許 桃園市大園區朋友家 燒烤玻璃球吸食第二級毒品安非他命    3 1 111年1月6日晚間8時許 桃園市○○區○○路00號附近 將第一級毒品海洛因摻入香菸中吸食 呈可待因、嗎啡、安非他命、甲基安非他命陽性反應（採尿時間：111年1月7日晚間8時許） ⒈勘查採證同意書 ⒉真實姓名與尿液、毒品對照表（尿液檢體編號：Z000000000000） ⒊濫用藥物檢驗報告 ⒋被告於警詢及偵查中之供述 111年度毒偵字第1707號  2 同上 同上 燒烤玻璃球吸食第二級毒品安非他命